【裁判字號】    99,審抗,6
【裁判日期】    990125
【裁判案由】    本票裁定
【裁判全文】
臺灣臺北地方法院民事裁定               99年度審抗字第6號
抗  告  人  偉利興業股份有限公司
            中宇勁能興業股份有限公司（原名：恒伽企業有限
            公司、弗克斯投資有限公司）
兼  上二人
法定代理人  丙○○
抗  告  人  王福記股份有限公司
兼法定代理
人          丁○○
抗  告  人  乙○○○
相  對  人  台灣票券金融股份有限公司高雄分公司
法定代理人  甲○○
上列當事人間本票裁定事件，抗告人對於中華民國98年12月10日
本院98年度司票字第21524號裁定，提起抗告，本院裁定如下：
    主  文
抗告駁回。
抗告程序費用新臺幣壹仟元由抗告人負擔。
    理  由
一、按執票人向本票發票人行使追索權時，得聲請法院裁定後強
    制執行，票據法第123條定有明文。又本票執票人依上揭規
    定，聲請法院裁定許可對發票人強制執行係屬非訟事件，此
    項聲請之裁定及抗告法院之裁定，僅依非訟事件程序，以審
    查強制執行許可與否，並無確定實體上法律關係存否之效力
    ，如發票人就票據債務之存否有爭執時，應由發票人提起確
    認之訴，以資解決（最高法院56年台抗字第714號、57年台
    抗字第76號判例可資參照）。
二、抗告意旨略以：伊等簽發系爭本票，乃係基於伊與相對人間
    之合約辦理，而兩造間合約尚未到期，應於民國99年2月始
    到期，系爭本票上之發票日係由相對人自行填載，爰依法提
    出抗告云云。
三、經查，本件相對人主張其執有抗告人等為共同發票人，如原
    裁定所示之本票1紙，並免除作成拒絕證書，詎屆期提示未
    獲全部付款，依票據法第123條聲請裁定許可強制執行等情
    ，已據提出本票1紙為證，原裁定予以准許，自無不合。抗
    告意旨所稱抗告人與相對人間債務履行期尚未屆至，且系爭
    本票於抗告人等為發票行為時，未經抗告人等填載發票日云
    云，核係本票是否有未經授權變造之情，縱然屬實，均屬實
    體法上法律關係存否之爭執，依上開說明，均應由抗告人另
    提起確認之訴以資解決，要非本件非訟程序所得加以審究，
    仍應為許可強制執行之裁定。
四、據上論結，本件抗告為無理由，依非訟事件法第46條、第21
    條第2項、第24條第1項、民事訴訟法第495條之1第1項、第4
    49條第1項、第78條，裁定如主文。
中    華    民    國    99    年    1     月    25    日
                  民事第六庭審判長法  官  朱漢寶
                                  法  官  張瑜鳳
                                  法  官  吳定亞
以上為正本係照原本作成。
本裁定除以適用法規顯有錯誤為理由，並經本院許可外，不得再
抗告。如提起再抗告，應於收受送達後10日內向本院提出再抗告
狀，應同時表明再抗告理由。
中    華    民    國    99    年    1     月    25    日
                                  書記官  張婕妤

司法院資訊處製作；財團法人民間司法改革基金會備份。
